【裁判字號】    92,易,285
【裁判日期】    920314
【裁判案由】    傷害
【裁判全文】
臺灣臺北地方法院刑事判決                          九十二年度易字第二八五號
    公  訴  人  臺灣臺北地方法院檢察署檢察官
    被      告  甲○○
右列被告因傷害案件，經檢察官聲請簡易判決處刑（九十一年度偵字第二四六一四號
），本院認不宜以簡易判決處刑，改適用通常程序，判決如左：
    主    文
甲○○無罪。
    理    由
一、公訴意旨略以：被告甲○○與告訴人乙○○前為同事關係，曾因細故發生嫌隙，
    竟於民國九十一年七月十九日晚間九時四十五分許，夥同真實姓名年籍不詳之成
    年男子三人，共同基於傷害他人身體之犯意聯絡，由被告駕駛車牌號碼Ｑ四－三
    八四一號自用小客車，搭載該三名男子至臺北縣新店市○○路七號前，乘告訴人
    由車牌號碼ＣＩ－八一七七號自用小客車下車查看輪胎之際，由前述三名男子分
    別手持鋁棒動手毆打告訴人，致告訴人受有左尺骨線性骨折之傷害，嗣經告訴人
    大聲呼救，該三名男子遂趕緊坐上被告所駕駛之上開自用小客車後逃離現場，告
    訴人見狀記下前開自用小客車之車牌號碼，而報警循線查獲上情。因而認被告係
    涉犯刑法第二百七十七條第一項之傷害罪嫌云云。
二、按犯罪事實應依證據認定之，無證據不得認定其犯罪事實；復不能證明被告犯罪
    者，應諭知無罪之判決，刑事訴訟法第一百五十四條及第三百零一條第一項分別
    定有明文。次按認定不利於被告之事實，須依積極證據，苟積極證據不足為不利
    於被告事實之認定，即應為有利於被告之認定，更不必有何有利之證據；又告訴
    人之告訴，係以使被告受刑事訴追為目的，是其陳述是否與事實相符，仍應調查
    其他證據以資審認，最高法院分別著有三十年上字第八一六號及五十二年台上字
    第一三００號判例足資參照。
三、本件公訴人認被告涉犯前開傷害罪嫌，無非係以告訴人之指訴及天主教耕莘醫院
    診斷書一紙為其主要論據。訊據被告則堅詞否認有何右開傷害之犯行，辯稱：「
    當天晚上九時四十五分許，我在家中睡覺，而我的車子是停放在距離我家約五百
    公尺處的青年公園工務車停車場內，我並沒有開車載三名男子前往告訴人住處去
    毆打他。」等語。
四、經查：本件告訴人於本院九十二年三月五日調查時到庭供稱：「當時二個人拿鋁
    棒打我右手，另外一個人要打我的時候，我拉住他的鋁棒，但是另外二個人又拿
    鋁棒打我背部，我在車內的時候他們就亂棒揮打我，三個人都有打我。」等情，
    則從告訴人所描述當時被毆打情境之劇烈，且被告係遭三個人同時以鋁棒亂棒揮
    打，衡諸常情，告訴人所受之傷害及受傷之部位與範圍，理應遍及全身上下，且
    身上亦應有多處瘀、挫傷，絕非僅係上開診斷書上所記載：「左尺骨線性骨折」
    一處；另參諸告訴人被人毆打之時間係在晚間九時四十五分許，而被告毆打之地
    點係在路邊停車處，當時僅有路邊夜間燈光，光線昏暗不明，且告訴人係處於遭
    三人同時以鋁棒亂棒揮打慌亂之情境，當時能否明確記下被告所駕駛車輛之車牌
    號碼，亦非無疑，據此，告訴人前揭片面指訴，是否可信，實非無疑。再查：證
    人丁○○於九十一年十二月三十一日偵查中及本院九十二年三月五日調查時到庭
    結證稱：「因為當天（即九十一年七月十九日）我表哥自殺，在當天晚上我與被
    告的女兒一起去醫院看我表哥，之後我就送被告的女兒回家，我送她回家的時候
    大約是八點多快九點，到了她家我有進去一下借用廁所，還有講一下話，大概十
    多分鐘就走了，我要去上廁所的時候經過被告的房門，當時門沒有關，但有一個
    門簾，我從門簾縫看到被告是在睡覺，我大約在九點十分左右離開。」，及證人
    丙○○於本院九十二年二月二十六日調查時到庭結證稱：「我與被告是在青年公
    園溜狗時認識的，我都是在晚上八點至十點左右去溜狗，我知道被告平常都是把
    他的喜美白色轎車停在青年公園環保署工程車那裡，而我在溜狗時也都會看到被
    告的車子，幾乎是天天都會看到，大概二、三年了，包含過年期間，我很少看到
    被告開那台車子，因為那台車子幾乎都停放在那邊。」等語明確，均核與被告上
    開所辯相符，是被告上揭辯稱伊當時在睡覺，且車子是停放在青年公園工務車停
    車場內，伊並未夥同三名男子共同前往告訴人住處毆打告訴人等語，應堪採信。
    此外，復查無其他積極證據足資證明被告有何公訴意旨所指傷害之犯行，不能證
    明被告被指訴之犯行，揆諸首開法條及判例之說明，依法自應諭知無罪之判決。
據上論斷，應依刑事訴訟法第四百五十二條、第三百零一條第一項，判決如主文。
本案經檢察官陳錫柱到庭執行職務。
中      華      民      國      九十二    年      三      月    十四    日
                                  臺灣臺北地方法院刑事第七庭
                                      法  官  蔡正雄
右正本證明與原本無異。
如不服本判決，應於判決送達後十日內向本院提出上訴狀(應抄附繕本)。告訴人或被
害人如對於本判決不服者，應具備理由請求檢察官上訴，其上訴期間之計算係以檢察
官收受判決正本之日期為準。
                                      書記官  黃秀琴
中      華      民      國    九十二    年      三      月    十七    日


司法院資訊處製作；財團法人民間司法改革基金會備份。
